【裁判字號】    97,訴,1269
【裁判日期】    980119
【裁判案由】    搶奪
【裁判全文】
臺灣新竹地方法院刑事判決              97年度訴字第1269號
公  訴  人  臺灣新竹地方法院檢察署檢察官
被      告  丙○○
上列被告因搶奪案件，經檢察官提起公訴（97年度偵字第7938
號），本院依簡式審判程序判決如下︰
    主  文
丙○○共同意圖為自己不法之所有，而搶奪他人之動產，累犯，
處有期徒刑拾月；又共同意圖為自己不法之所有，而搶奪他人之
動產，累犯，處有期徒刑拾月。應執行有期徒刑壹年陸月。
    事  實
一、丙○○前於民國93年間因違反毒品危害防制條例案件，經本
    院於94年8月31日以94年度竹簡緝字第1號刑事簡易判決判處
    有期徒刑4月確定；又於95年間因違反毒品危害防制條例案
    件，經本院於96年3月15日以96年度訴緝字第15號刑事判決
    判處有期徒刑7月確定；上揭2案件，復經本院於96年5月30
    日以96年度聲字第543號裁定應執行有期徒刑10月確定；再
    經本院於96年7月16日以96年度聲減字第193號裁定分別減為
    有期徒刑2月、3月又15日，應執行有期徒刑5月確定，嗣於
    96年7月16日縮刑期滿執行完畢。
二、詎丙○○仍不知悔改，因缺錢花用，竟與黃吉祥（另案通緝
    中）共同基於意圖為自己不法所有之犯意聯絡，分別於：(1)
    97年6月1日晚上11時35分許，在新竹縣竹東鎮○○路96號前
    ，由黃吉祥騎乘其於同日下午5時50分許，在新竹市○○路○
    段38之1號前，竊得之陳秀雲所有之車號F6W－211號機車（
    黃吉祥所涉竊盜罪嫌，業經台灣苗栗地方法院檢察署檢察官
    以97年度偵字第4711、5139號提起公訴在案），搭載丙○○
    ，趁甲○○步行不及防備之際，由丙○○自背後徒手搶奪甲○○左手上之咖啡色手提包，內有現金新台幣（下同）1萬5
    千元、行動電話1支、數位相機1部、第一商業銀行存摺1本
    、印章4枚、身分證及健保卡等物，並致甲○○倒地被拖行
    數公尺，頭部及左手均受有傷害（傷害部分未據告訴）；(2)
    97年6月2日上午8時32分許，在新竹縣竹東鎮○○街惠昌宮
    前，黃吉祥騎乘前揭機車附載丙○○，趁乙○○步行不及防
    備之際，由丙○○出手搶奪乙○○右肩上之肩背包（黑色中
    型、中間有斑馬條紋），內有現金3百元、行動電話1支、身
    分證、健保卡、駕照、女用深紫色小包包、銀行信用卡3張
    、金融卡1張等物，搶得之現金由丙○○、黃吉祥朋分花用
    ，其餘物品則丟棄在新竹市南寮海邊。嗣因黃吉祥因另案羈
    押在台灣苗栗看守所，經警借提詢問後，始查悉上情。
三、案經新竹縣警察局竹東分局報請臺灣新竹地方法院檢察署檢
    察官偵查起訴。
    理  由
一、本件被告丙○○所犯搶奪罪，非死刑、無期徒刑、最輕本刑
    為三年以上有期徒刑之罪，或非高等法院管轄第一審之案件
    ，被告於本院準備程序進行中，就被訴事實為有罪之陳述，
    經本院合議庭認合於新修正刑事訴訟法第273條之1之規定，
    裁定進行簡式審判程序，均合先敘明。
二、訊據被告丙○○對於上揭事實，於偵訊中及本院行準備程序
    時均供承不諱（見偵查卷第65頁，本院卷第22頁背面），核
    與共犯黃吉祥於偵查中供述情節大致相符（見偵查卷第57、
    58頁），並經被害人甲○○、乙○○於警詢中指訴歷歷（見
    偵查卷第14至19頁），此外，復有監視錄影翻拍照片13幀等
    在卷可稽（見偵查卷第24至28、31、32頁）。被告自白應與
    事實相符，本件事證明確，被告搶奪犯行堪以認定，應予依
    法論科。
三、核被告丙○○所為，係犯刑法第325條第1項之搶奪罪。被告
    就前揭搶奪犯行，與另案被告黃吉祥，有犯意之聯絡及行為
    之分擔，皆為共同正犯。被告所犯上開2罪，犯意各別，行
    為不同，應予分論併罰。末查被告前因違反毒品危害防制條
    例案件，經本院於94年8月31日以94年度竹簡緝字第1號刑事
    簡易判決判處有期徒刑4月確定；又於95年間因違反毒品危
    害防制條例案件，經本院於96年3月15日以96年度訴緝字第1
    5號刑事判決判處有期徒刑7月；上揭2案件，復經本院於96
    年5月30日以96年度聲字第543號裁定應執行有期徒刑10月確
    定；再經本院於96年7月16日以96年度聲減字第193號裁定減
    為有期徒刑2月、3月又15日，應執行有期徒刑5月確定，嗣
    於96年7月16日縮刑期滿執行完畢等情，有臺灣高等法院被
    告前案紀錄表及臺灣新竹地方法院檢察署刑案資料查註紀錄
    表等在卷可按，其受徒刑之執行完畢後，5年以內故意再犯
    本件有期徒刑以上之罪，均為累犯，依刑法第47條第1項之
    規定各加重其刑。爰審酌被告正值壯年，不循正途謀財，竟
    思不勞而獲，而搶奪他人財物，除使被害人財物損失外，另
    造成被害人心裡恐懼，危害社會秩序至鉅，兼衡其犯後坦認
    犯行，態度尚可等一切情狀，分別量處如主文所示之刑，並
    定其應執行刑。
四、據上論斷，應依刑事訴訟法第273條之1第1項、第299條第1
    項前段，刑法第28條、第325條第1項、第47條第1項、第51
    條第5款，刑法施行法第1條之1第1項、第2項前段，判決如
    主文。
本案經檢察官郭進昌到庭執行職務。
中    華    民    國    98    年    1    月    19    日
                  刑事第五庭        法  官  蔡欣怡
如不服本判決應於收受本判決後10日內向本院提出上訴書狀，上
訴書狀應敘述具體理由。上訴書狀未敘述上訴理由者，應於上訴
期間屆滿後20日內補提理由書狀於本院 (均須按他造當事人之人
數附繕本 )「切勿逕送上級法院」。
以上正本證明與原本無異。
中    華    民    國    98    年    1     月    19    日
                                    書記官  劉怡芳
附錄本案論罪科刑法條全文：
刑法第325條第1項
意圖為自己或第三人不法之所有，而搶奪他人之動產者，處六月
以上五年以下有期徒刑。


司法院資訊處製作；財團法人民間司法改革基金會備份。
